---
title: "Open Science Dashboard "
output: 
  flexdashboard::flex_dashboard:
    orientation: rows
    vertical_layout: scroll
    source_code: embed
    
# author: Jan Taubitz
# email: jantaubitz@gmx.de
---

```{r setup, include=FALSE}
library(flexdashboard)

source("data_1.R", encoding = 'UTF-8')
#source("data_3_rcrossref.R", encoding = 'UTF-8')
```

<style>
body {
  max-width: 1200px; 
  margin: 0 auto 0 auto;
}
</style>


Row {data-height=auto}
-----------------------------------------------------------------------

### Analyse 1

<font size="6"> Open Access-Status von Artikeln mit Charité-Beteiligung 2015-2020</font>


Row {data-height=500}
-----------------------------------------------------------------------


### Artikel mit Charité-Beteiligung (in %)

```{r}
status_absolute
```

### Artikel mit Charité-Corresponding Author (in %)

```{r}
status_absolute_area
```

Row {data-height=500}
-----------------------------------------------------------------------


### Artikel mit Charité-Beteiligung (absolute Zahlen)

```{r}
status_percent
```

### Artikel mit Charité-Corresponding Author (absolute Zahlen)

```{r}
status_absolute_spline
```




Row {data-height=auto}
-----------------------------------------------------------------------

### Analyse 2

<font size="6"> Open Access-Status von Artikeln mit Charité-Beteiligung auf Verlags- und Journal-Ebene im Jahr 2020 </font>


Row {data-height=500}
-----------------------------------------------------------------------

### Verlage in absoluten Zahlen

```{r}
publisher_absolute
```

### Verlage in absoluten Zahlen

```{r}
publisher_donut
```

Row {data-height=500}
-----------------------------------------------------------------------

### Zeitschriften in absoluten Zahlen

```{r}
journal_absolute
```

### Zeitschriften in %

```{r}
journal_percent
```

Row {data-height=auto}
-----------------------------------------------------------------------

### Analyse 3

<font size="6"> Median und Mittelwert der Zitierungen von den 2018 publizierten Artikeln mit Charité-Beteiligung (Daten von Crossref)</font>

Row 
-----------------------------------------------------------------------

###

```{r eval=FALSE, include=FALSE}
median_citation
```

###

```{r eval=FALSE, include=FALSE}
mean_citation
```


Row {data-height=auto}
-----------------------------------------------------------------------

### Analyse 4

<font size="6"> Lizenzen der mit Charité-Beteiligung publizierten Artikel</font>

Row 
-----------------------------------------------------------------------

###

```{r eval=FALSE, include=FALSE}
load("charts/chart_lizenzen.Rda")
chart_lizenzen
```

###

```{r eval=FALSE, include=FALSE}
load("charts/chart_lizenzen_oa.Rda")
chart_lizenzen_oa
```
